臺灣士林地方法院刑事判決
111年度金訴字第59號
公  訴  人  臺灣士林地方檢察署檢察官
被      告  李科宏



上列被告因違反洗錢防制法等案件，經檢察官提起公訴（110年
度偵字第23087號），被告於準備程序中就被訴事實為有罪之陳
述，經告知簡式審判程序之旨，並聽取當事人之意見後，經本院
合議庭裁定由受命法官獨任進行簡式審判程序，茲判決如下：
    主  文
李科宏犯如附表一各編號「主文」欄所示之罪，各處如附表一各
編號「主文」欄所示之刑。應執行有期徒刑貳年拾月。
扣案之臺灣銀行帳號000-000000000000號帳戶提款卡壹張、凱基
銀行帳號000-000000000000號帳戶提款卡壹張均沒收。
    事  實
一、李科宏前於民國110年9月20日在facebook「偏門工作」社團
    內見有租用金融帳戶之貼文，經與真實姓名年籍不詳、自稱
    「李雲」之人聯繫後，約定以每帳戶每週新臺幣（下同）4
    萬元之對價租借，李科宏依其社會生活之通常經驗及智識程
    度，知悉將金融帳戶存摺、提款卡及密碼提供非屬親故或互
    不相識之人使用，有遭他人利用作為財產犯罪所得財物匯入
    及提領工具之可能，使犯罪查緝更形困難，對於藉端徵求他
    人金融機構帳戶者，極有可能利用該等帳戶為與財產有關之
    犯罪工具，及掩飾、隱匿犯罪所得財物或財產上利益之目的
    ，有所預見，仍容任其發生，基於幫助詐欺取財與掩飾、隱
    匿犯罪所得去向之不確定故意，於110年9月22日上午，依指
    示前往臺灣銀行，將其前所申辦之臺灣銀行帳號000-000000
    000000號帳戶（下稱臺灣銀行帳戶）辦理綁定約定轉帳帳戶
    ，再於同日下午3時許，在臺北車站，將上開臺灣銀行帳戶
    及其所申辦凱基商業銀行帳號000-000000000000號帳戶（下
    稱凱基銀行帳戶）之存摺、提款卡（含密碼）及網路銀行帳
    號密碼，交予「李雲」所指定之某真實姓名年籍不詳自稱「
    阿彬」之成年人（下稱「阿彬」），容任其作為詐欺取財、
    洗錢犯罪所用。嗣「阿彬」所屬詐欺集團取得上開帳戶後，
    即意圖為自己不法所有，基於詐欺取財、隱匿特定犯罪所得
    之洗錢犯意，持上開帳戶，分別詐騙附表二、三所示之人得
    逞（詐騙之時間、方式、金額等均詳附表二、三），其中附
    表三所示詐騙款項，並以網路銀行轉出一空，而隱匿詐欺所
    得去向。「阿彬」為能順利將附表二所示詐騙贓款全數轉出
    ，乃指示已知悉上開詐騙情事之李科宏前往銀行辦理臨櫃轉
    帳，並由「阿彬」及該詐欺集團真實姓名年籍不詳自稱「黑
    仔」之成年人（下稱「黑仔」）駕車搭載並全程陪同、監督
    其前往銀行辦理，李科宏應允後，乃基於參與本案「阿彬」
    、「黑仔」、「李雲」等人所組成以實施詐術為手段，具有
    持續性、牟利性之有結構性詐欺集團組織，而就附表二部分
    ，從原先僅有之幫助詐欺取財及幫助洗錢之犯意，提升為3
    人以上共同犯詐欺取財及共同洗錢犯意，於110年9月23日下
    午12時20分許，與「阿彬」、「黑仔」前往臺灣銀行館前分
    行臨櫃辦理轉帳109萬元至「黑仔」所指定之帳戶，以此方
    式製造金流斷點，使警方無從追查，而掩飾詐欺取財不法犯
    罪所得去向。嗣附表二、三所示之被害人及告訴人發現遭詐
    報警，始循線查悉上情。
二、李科宏另於110年10月22日起，加入真實姓名年籍不詳暱稱
    「忍者」、「阿天」及其他真實姓名年籍不詳之人所組成以
    實施詐術為手段，具有持續性、牟利性之有結構性詐欺集團
    ，以取款金額1%報酬之代價，擔任提款車手之工作。李科宏
    即與其等共同意圖為自己不法之所有，基於3人以上詐欺取
    財及洗錢之犯意聯絡，先由本案詐欺集團成年人詐騙附表四
    所示之人得逞（詐騙之時間、方式、金額等均詳附表四），
    李科宏再依指示向「忍者」、「阿天」拿取人頭帳戶提款卡
    後，前往提領詐騙贓款（提領之時間、地點及金額均詳附表
    四）交予「忍者」、「阿天」，以此方式製造金流斷點，使
    警方無從追查，而掩飾詐欺取財不法犯罪所得去向。嗣於11
    0年12月7日20時22分許為警持拘票在新北市○○區○○街00號前
    拘提，在其身上扣得其所有上開臺灣銀行帳戶提款卡及凱基
    銀行帳戶提款卡等物而查獲。
三、案經附表二、三、四所示之被害人分別訴由新北市政府警察
    局淡水分局、嘉義市政府警察局第一分局報請臺灣士林地方
    檢察署檢察官偵查起訴。
    理  由
一、本案被告李科宏所犯為刑事訴訟法第273 條之1 第1 項所定
    死刑、無期徒刑、最輕本刑為3 年以上有期徒刑以外之罪，
    且非高等法院管轄之第一審案件，而被告就被訴事實均為有
    罪之陳述，經告知簡式審判程序之旨並聽取被告及檢察官之
    意見後，本院合議庭裁定由受命法官改行簡式審判程序，是
    本案之證據調查，依刑事訴訟法第273 條之2 規定，不受同
    法第159 條第1 項、第161 條之2 、第161 條之3 、第163 
    條之1 及第164 條至第170 條等規定之限制，合先敘明。
二、上開犯罪事實，業據被告於警詢、偵訊、本院訊問、準備程
    序及審理時迭認不諱，且有附表二、三、四所示告訴人及被
    害人之指證及所其等所提出之書證資料（卷證出處均詳附表
    二、三、四）、被告之臺灣銀行帳戶基本資料及交易明細（
    見偵卷一第139至141頁、偵卷二第89至95頁）、被告之凱基
    銀行帳戶基本資料及交易明細（見偵卷二第3至17頁、本院
    卷第81至92頁）、附表四所示提領帳戶之交易明細、提領清
    冊、沿路監視器錄影畫面及被告提款監視器畫面擷圖資料（
    見偵卷一第27至31、77至80、91至97、145至152頁）、附表
    二所示被告臨櫃轉帳之監視器畫面擷圖（見偵卷二第107頁
    ）在卷可稽，復有新北市政府警察局淡水分局搜索扣押筆錄
    及扣押物品目錄表（見偵卷一第63至67頁）及扣案之臺灣銀
    行帳戶提款卡及凱基銀行帳戶提款卡各1張可證，足認被告
    前揭具任意性之自白核與事實相符，而屬可信，本件事證明
    確，被告犯行堪予認定，應依法論科。
三、論罪科刑
(一)核被告先以幫助詐欺取財及幫助洗錢之不確定故意，提供臺
    灣銀行帳戶予本案詐欺集團使用，嗣已明知「阿彬」、「黑
    仔」等人指示其前往臺灣銀行臨櫃轉出109萬元之部分，係
    詐欺所得款項，仍從幫助詐欺取財及幫助洗錢之犯意，提升
    為共同詐欺取財及洗錢之犯意，而加入本案詐欺集團，參與
    附表二所示款項之臨櫃轉出至「黑仔」等人所指定之帳戶，
    均已詳如前述，核被告就附表二編號1所為，係犯組織犯罪
    防制條例第3條第1項後段之參與犯罪組織罪、刑法第339條
    之4第1項第2款之3人以上共同詐欺取財罪及洗錢防制法第14
    條第1項之一般洗錢罪；就附表二編號2所為，係犯刑法第33
    9條之4第1項第2款之3人以上共同詐欺取財罪及洗錢防制法
    第14條第1項之一般洗錢罪。其就附表二部分所為提供帳戶
    之行為，本應成立幫助詐欺取財及幫助洗錢罪，然被告之後
    已參與附表二所示詐欺取財及洗錢之構成要件行為，則其就
    此部分所為提供帳戶之行為，應為其嗣後3人以上共同犯詐
    欺取財罪及洗錢罪之高度行為所吸收，幫助詐欺及幫助洗錢
    部分不另論罪。被告與「阿彬」、「黑仔」、「李雲」及其
    餘真實姓名年籍不詳之詐欺集團成員對上開犯行具有犯意聯
    絡及行為分擔，為共同正犯。
(二)核被告就附表三所為，係犯刑法第30條第1項前段、第339 
    條第1 項、洗錢防制法第14條第1項之幫助詐欺取財罪及幫
    助洗錢罪。被告一次提供臺灣銀行及凱基銀行2個帳戶予「
    阿彬」等人所屬詐欺集團使用，係以一行為幫助「阿彬」等
    人所屬詐欺集團向附表三所示10人詐取財物，並利用被告之
    帳戶收受款項，製造金流斷點，侵害不同之財產法益，係以
    一行為幫助該詐欺集團犯詐欺取財罪10罪及洗錢罪10罪，其
    以一行為觸犯上開各罪，為想像競合犯，應依刑法第55條規
    定，從一重之幫助洗錢罪論處。檢察官起訴意旨就此部分認
    應構成正犯，惟被告既基於幫助之犯意，僅參與提供帳戶之
    正犯構成要件以外之行為，而未參與此部分款項之提領或轉
    出行為，應僅構成幫助犯，又正犯與幫助犯基本犯罪事實並
    無不同，僅犯罪之態樣或結果有所不同，毋庸變更起訴法條
    ，併此敘明。被告基於幫助洗錢之不確定故意，為一般洗錢
    罪構成要件以外之行為，為幫助犯，依刑法第30條第2項規
    定，減輕其刑。被告就本件幫助洗錢犯行，於偵查及本院審
    理時均自白犯罪，應依洗錢防制法第16條第2 項規定減輕其
    刑，並遞減輕之。　
(三)核被告就附表四編號1所為，係犯組織犯罪防制條例第3條第
    1項後段之參與犯罪組織罪、刑法第339條之4第1項第2款之3
    人以上共同詐欺取財罪及洗錢防制法第14條第1項之一般洗
    錢罪。就附表四編號2、3、4所為，均係犯刑法第339條之4
    第1項第2款之3人以上共同詐欺取財罪及洗錢防制法第14條
    第1項之一般洗錢罪。起訴書雖漏未敘及參與犯罪組織罪名
    ，然此部分事實，業已記載於起訴書犯罪事實欄㈡第1至3行
    ，應認已經起訴，且經本院當庭告知被告此部分罪名（見本
    院卷第145頁），足以保障被告之防禦權，附此敘明。被告
    與「忍者」、「阿天」及其餘真實姓名年籍不詳之詐欺集團
    成員對上開犯行具有犯意聯絡及行為分擔，為共同正犯。
(四)被告就附表二編號1、附表四編號1分別所犯組織犯罪防制條
    例第3條第1項後段之參與犯罪組織罪、刑法第339條之4第1
    項第2款之3人以上共同詐欺取財罪及洗錢防制法第14條第1
    項之一般洗錢罪，及附表二編號2、附表四編號2、3、4所犯
    刑法第339條之4第1項第2款之3人以上共同詐欺取財罪及洗
    錢防制法第14條第1項之一般洗錢罪，因各次行為具有行為
    局部之同一性，得認屬同一行為，而係以一行為觸犯數罪名
    ，均為想像競合犯，應各依刑法第55條規定，分別從一重論
    以刑法第339條之4第1項第2款之3人以上共同詐欺取財罪處
    斷。復按犯前2條之罪，在偵查或審判中自白者，減輕其刑
    ；犯組織犯罪防制條例第3條之罪，偵查及審判中均自白者
    ，減輕其刑，固為洗錢防制法第16條第2項、組織犯罪防制
    條例第8條第1項後段明定。惟想像競合犯之處斷刑，本質上
    係「刑之合併」，其所謂從一重處斷，乃將想像競合犯組成
    之評價上數罪，合併為科刑一罪，其所對應之刑罰，亦合併
    其評價上數罪之數法定刑，而為一個處斷刑。易言之，想像
    競合犯侵害數法益者皆成立犯罪，論罪時必須輕、重罪併舉
    論述，同時宣告所犯各罪名，包括各罪有無加重、減免其刑
    之情形，亦應說明論列，量刑時併衡酌輕罪部分量刑事由，
    評價始為充足，然後依刑法第55條前段規定「從一重處斷」
    ，非謂對於其餘各罪可置而不論。因此，法院決定處斷刑時
    ，雖以其中最重罪名之法定刑做為裁量之準據，惟於裁量其
    輕重時，仍應將輕罪合併評價在內（最高法院108年度台上
    字第4405、4408號判決意旨參照）。本案被告已於偵查、原
    審及本院審理中均坦承不諱，然參諸前揭說明，被告就前述
    犯行係從一重論以3人以上共同詐欺取財罪，是就被告此部
    分想像競合輕罪得減刑部分，僅於依刑法第57條量刑時併予
    審酌。　　
(五)被告所為上開各罪，其犯意各別，行為互殊，應分論併罰。
(六)本院以行為人之責任為基礎，審酌現今詐欺集團之詐騙事件
    層出不窮、手法日益翻新，政府及相關單位無不窮盡心力追
    查、防堵，大眾傳播媒體更屢屢報導民眾因被騙受損，甚至
    畢生積蓄因此化為烏有之相關新聞，被告正值青年，本應依
    循正軌獲取所得，詎其不思此為，竟供帳戶詐欺集團使用，
    嗣變本加厲，加入詐欺集團擔任車手，與詐欺集團共同為加
    重詐欺等犯行，造成附表二、三、四所示告訴人之財產損害
    金額，紊亂社會秩序，是被告所為自應受有相當程度之刑事
    非難；另考量被告於犯後已能坦承犯行，但迄未與任何被害
    人達成和解，並考量被告於本案犯罪中所扮演之角色尚非主
    要地位及參與程度，暨兼衡其學歷為高職肄業之智識程度、
    未婚、有一剛滿1歲的小孩尚待撫養、從事白牌計程車司機
    工作、每月收入約4至5萬元（見本院卷第162頁）等一切情
    狀，分別量處如主文所示之刑，並有期徒刑部分定其應執行
    之刑，及就併科罰金部分諭知如易服勞役之折算標準。
四、沒收
(一)被告固將附表二、三所示臺灣銀行及凱基銀行帳戶之存摺、
    提款卡（含密碼）及網路銀行帳號密碼出租予本案詐欺集團
    ，及嗣擔任附表二、四所示之臨櫃轉帳或提款車手，然被告
    始終否認已實際取得報酬（見偵卷一第34頁、本院卷161頁
    ），依卷內事證，並無任何積極證據佐證被告已實際取得報
    酬，應認被告並無任何犯罪所得，自毋庸宣告沒收。
(二)扣案之臺灣銀行帳戶提款卡及凱基銀行帳戶提款卡各1張，
    均係被告所有，提供作為附表二、三所示詐欺集團犯罪使用
    ，分屬供犯罪所用或預備之物，依刑法第38條第2 項規定沒
    收。
(三)至供犯罪所用之臺灣銀行及凱基銀行帳戶存摺，未據扣案，
    衡該物價值甚微，且本案帳戶已遭設警示，已無法再持以供
    犯罪使用，沒收該等存摺欠缺刑法上之重要性，爰均不予宣
    告沒收。　　
據上論斷，應依刑事訴訟法第273 條之1 第1 項、第299 條第1 
項前段，組織犯罪防制條例第3 條第1 項後段，洗錢防制法第2 
條第2 款、第14條第1 項、第16條第2項，刑法第11條、第28條
、第30條、第339 條之4 第1 項第2 款、第55條前段、第51條第
5款、第42條第3項、第38條第2 項，刑法施行法第1 條之1 第 1
 項，判決如主文。 
本案經檢察官詹于槿提起公訴，檢察官薛雯文到庭執行職務。
中　　華　　民　　國　　111 　年　　3 　　月　　8 　　日
                  刑事第八庭　　法  官  蘇琬能
以上正本證明與原本無異。
如不服本判決應於收受送達後20日內向本院提出上訴書狀，並應
敘述具體理由；其未敘述上訴理由者，應於上訴期間屆滿後20日
內向本院補提理由書（須按他造當事人之人數附繕本），切勿逕
送上級法院。
若因疫情而遲誤不變期間，得向法院聲請回復原狀。
                                書記官  羅以佳
中　　華　　民　　國　　111 　年　　3 　　月　　10　　日
附錄本案論罪科刑法條：
中華民國刑法第339條
（普通詐欺罪）
意圖為自己或第三人不法之所有，以詐術使人將本人或第三人之
物交付者，處5年以下有期徒刑、拘役或科或併科50萬元以下罰
金。
以前項方法得財產上不法之利益或使第三人得之者，亦同。
前二項之未遂犯罰之。

中華民國刑法第339條之4
犯第339條詐欺罪而有下列情形之一者，處1年以上7年以下有期
徒刑，得併科1百萬元以下罰金：
一、冒用政府機關或公務員名義犯之。
二、三人以上共同犯之。
三、以廣播電視、電子通訊、網際網路或其他媒體等傳播工具，
    對公眾散布而犯之。
前項之未遂犯罰之。

洗錢防制法第14條
有第二條各款所列洗錢行為者，處7年以下有期徒刑，併科新臺
幣5百萬元以下罰金。
前項之未遂犯罰之。
前二項情形，不得科以超過其特定犯罪所定最重本刑之刑。

組織犯罪防制條例第3條
發起、主持、操縱或指揮犯罪組織者，處3年以上10年以下有期
徒刑，得併科新臺幣1億元以下罰金；參與者，處6月以上5年以
下有期徒刑，得併科新臺幣1千萬元以下罰金。但參與情節輕微
者，得減輕或免除其刑。
具公務員或經選舉產生之公職人員之身分，犯前項之罪者，加重
其刑至二分之一。
犯第1項之罪者，應於刑之執行前，令入勞動場所，強制工作，
其期間為3年。
前項之強制工作，準用刑法第90條第2項但書、第3項及第98條第
2項、第3項規定。
以言語、舉動、文字或其他方法，明示或暗示其為犯罪組織之成
員，或與犯罪組織或其成員有關聯，而要求他人為下列行為之一
者，處3年以下有期徒刑，得併科新臺幣3百萬元以下罰金：
一、出售財產、商業組織之出資或股份或放棄經營權。
二、配合辦理都市更新重建之處理程序。
三、購買商品或支付勞務報酬。
四、履行債務或接受債務協商之內容。
前項犯罪組織，不以現存者為必要。
以第5項之行為，使人行無義務之事或妨害其行使權利者，亦同
。
第5項、第7項之未遂犯罰之。

附表一
編號 犯罪事實 主文 1 附表二編號1 李科宏三人以上共同犯詐欺取財罪，處有期徒刑壹年貳月。 2 附表二編號2 李科宏三人以上共同犯詐欺取財罪，處有期徒刑壹年柒月。 3 附表三 李科宏幫助犯洗錢防制法第十四條第一項之洗錢罪，處有期徒刑柒月，併科罰金新臺幣叁萬元，罰金如易服勞役，以新臺幣壹仟元折算壹日。 4 附表四編號1 李科宏三人以上共同犯詐欺取財罪，處有期徒刑壹年肆月。 5 附表四編號2 李科宏三人以上共同犯詐欺取財罪，處有期徒刑壹年叁月。 6 附表四編號3 李科宏三人以上共同犯詐欺取財罪，處有期徒刑壹年貳月。 7 附表四編號4 李科宏三人以上共同犯詐欺取財罪，處有期徒刑壹年貳月。 

附表二
編號 告訴人/被害人 詐騙方法、時間、匯款時地、金額 告訴人指訴及所提出書證資料之卷證出處 1 （即起訴書附表一編號 2） 王儷穎 本案詐欺集團成年人自110年9月9日19時起，以LINE暱稱「陳建斌」接續傳送訊息予王儷穎，向其佯稱可投資「新葡京娛樂城」網站獲利云云，致其陷於錯誤，而於同年月23 日10時27、30分許，分別以自動櫃員機轉帳 3 萬元、網路銀行轉帳2萬元至被告臺灣銀行帳戶內，旋遭被告臨櫃轉出。 1.告訴人王儷穎於警詢之指訴（見偵卷一第228 至229頁）。 2.王儷穎提出之詐欺集團對話紀錄擷圖、自動櫃員機交易明細表、交易成功畫面擷圖（見同上卷第233至237頁）。 2 （即起訴書附表一編號 1） 鄧桂華 本案詐騙集團成年人自110年9 月6日20時起，以LINE暱稱「信華融創基金」接續傳送訊息予鄧桂華，向其佯稱可投資獲利云云，致其陷於錯誤，於同年月23日10時56分許，至臺中市○○區○○路0段000號合作金庫銀行昌平分行臨櫃匯款 84萬元至被告臺灣銀行帳戶內，旋遭被告臨櫃轉出。 1.告訴人鄧桂華於警詢之指訴（見偵卷一第240至241頁）。 2.鄧桂華提出之存摺封面影本、詐欺集團對話紀錄擷圖、匯款申請書代收入傳票（見同上卷第 244、246頁、偵卷二第 135至153頁）。  

附表三
編號 告訴人/被害人 詐騙方法、時間、匯款時地、金額 告訴人指訴及所提出書證資料之卷證出處 1 （即起訴書附表一編號 3） 翁珮芬 本案詐欺集團成年人自110年8 月 22日15時起，以LINE暱稱「陳先生」接續傳送訊息予翁珮芬，向其佯稱可投資「澳門太陽城」彩票平台獲利云云，致其陷於錯誤，而於同年月24日11時6分許，以自動櫃員機轉帳5萬元至被告臺灣銀行帳戶內，旋遭以網路銀行方式轉出。 1.告訴人翁珮芬於警詢之指訴（見偵卷一第195 至 198頁）。 2.翁珮芬提出之詐欺集團對話紀錄擷圖、台幣轉帳交易成功畫面擷圖（見同上卷第205至217 頁）。 2 （即起訴書附表二編號1部分） 黃秋香 本案詐欺集團成年人自110年8月 24日起，以臉書暱稱「高海峰」、LINE暱稱「秋香兔子」接續傳送訊息予黃秋香，向其佯稱可教導投資云云，致其陷於錯誤，而於同年9月23日11時7分許，至屏東縣○○市○○路000○0號屏東大埔郵局臨櫃匯款3萬元至被告凱基銀行帳戶內，旋遭以網路銀行方式轉出。 1.告訴人黃秋香於警詢之指訴（見偵卷一第266 至 267頁）。 2.黃秋香提出之詐欺集團對話紀錄擷圖、郵政跨行匯款申請書（見同上卷第276、278至282 頁）。  3 （即起訴書附表二編號2部分） 張靜玉 本案詐欺集團成年人自110年8月中旬起，以暱稱「林志傑」接續傳送訊息予張靜玉，向其佯稱可投注北京賽車獲利云云，致其陷於錯誤，而於同年9月25日12時11 分許，以自動櫃員機轉帳2萬8,000元至被告凱基銀行帳戶內，旋遭以網路銀行方式轉出。 1.告訴人張靜玉於警詢之指訴（見偵卷一第 293 至 295 頁）。 2.張靜玉提出之數位帳戶明細查詢、活存明細查詢（見同上卷第309 至 311頁）。 4 （即起訴書附表二編號3部分） 羅苗杏 本案詐欺集團成年人自110年7 月 29日起，以LINE暱稱「蔡鵬輝」接續傳送訊息予羅苗杏，向其佯稱可網路投注獲利云云，致其陷於錯誤，而於同年9月25日9時39 分許、41分許、47分許以網路銀行轉帳5萬元、5萬元、3萬8,000 元至被告凱基銀行帳戶內，旋遭以網路銀行方式轉出。 1.告訴人羅苗杏於警詢之指訴（見偵卷一第 317 至 320 頁）。 2.羅苗杏提出之存摺封面及內頁影本（見同上卷第336至340頁）。  5 （即起訴書附表二編號4部分） 沈億茹  本案詐欺集團成年人自110年7月 31日起，以LINE暱稱「王晨」接續傳送訊息予沈億茹，向其佯稱可投資「永利」博弈網站云云，致其陷於錯誤，而於同年9月24 日9時35分許，至桃園市○○區○○路0段000號玉山銀行八德分行臨櫃匯款5萬2,109元至被告凱基銀行帳戶內，旋遭以網路銀行方式轉出。 1.被害人沈億茹於警詢之指訴（見偵卷一第343至346 頁）。 2.沈億茹提出之詐欺集團對話紀錄擷圖、玉山銀行新臺幣匯款申請書（見同上卷第 373 、 379 至 39 1 頁）。  6 （即起訴書附表二編號5部分） 駱潔萱 本案詐欺集團成年人自110年9 月起，以IG暱稱「lizhiping78」、LINE暱稱「Xiaomi」接續傳送訊息予駱潔萱，向其佯稱可投資國外外匯平台獲利云云，致其陷於錯誤，而於同年月23日11時21分許以網路銀行轉帳1萬3,900元至被告凱基銀行帳戶內，旋遭以網路銀行方式轉出。 1.告訴人駱潔萱於警詢之指訴（見偵卷一第 395 至 396 頁）。 2.駱潔萱提出之詐欺集團對話紀錄擷圖、轉帳成功畫面擷圖（見同上卷第 405 至 413 頁）。  7 （即起訴書附表二編號6部分） 劉金憲 本案詐欺集團成年人自110年9 月 11日起，以LINE暱稱「劉宇婷」、「Vinted客服經理」接續傳送訊息予劉金憲，向其佯稱可投資歐洲二手服飾交易平台獲利云云，致其陷於錯誤，而於同年月23日10時19分許、22分許以網路銀行轉帳5萬元 、1萬8,000 元至被告凱基銀行帳戶內，旋遭以網路銀行方式轉出。 1.告訴人劉金憲於警詢之指訴（見偵卷一第 418 至 422 頁）。 2.劉金憲提出之詐欺集團對話紀錄擷圖、交易成功畫面擷圖（見同上卷第 433 至 439 頁）。  8 （即起訴書附表二編號7部分） 連梓妘 本案詐欺集團成年人自110年9 月 23日起，以暱稱「陳銘洋」接續傳送訊息予連梓妘，向其佯稱可操作網路平台投資獲利云云，致其陷於錯誤，而於同日9時24分許、翌日9時23分許以網路銀行轉帳 1萬元、3萬元至被告凱基銀行帳戶內，旋遭以網路銀行方式轉出。 1.告訴人連梓妘於警詢之指訴（見偵卷一第 44 2至449頁）。 2.連梓妘提出之詐欺集團對話紀錄翻拍照片（見同上卷第458至462 頁）。  9 （即起訴書附表二編號8部分） 張佩芳 本案詐欺集團成年人自110年8 月 7日起，以交友軟體派愛族暱稱「健章」、LINE暱稱「Aaron」、接續傳送訊息予張佩芳，向其佯稱可操作博弈網站獲利云云，致其陷於錯誤，而於同年9月24日11 時59分許以網路銀行轉帳4萬5,633元至被告凱基銀行帳戶內，旋遭以網路銀行方式轉出。 1.告訴人張佩芳於警詢之指訴（見偵卷一第 469 至 473 頁）。 2.張佩芳提出之詐欺集團對話紀錄擷圖、交易成功畫面擷圖（見同上卷第 458 至 462 頁）。  10 （即起訴書附表二編號9部分） 黃美淳 （未提告訴） 本案詐欺集團成年人自110年9月 20日起，以暱稱「李彬」接續傳送訊息予黃美淳，向其佯稱可操作外匯期貨投資網站獲利云云，致其陷於錯誤，而於同年月25日10時9分許以網路銀行轉帳5萬元至被告凱基銀行帳戶內，旋遭以網路銀行方式轉出。 1.被害人黃美淳於警詢之指訴（見偵卷二第19 至20頁）。 2.黃美淳提出之存摺封面影本、詐欺集團對話紀錄翻拍照片、交易結果擷圖（見偵卷一第499至501、503頁）。  
附表四
編號 告訴人/被害人 施用詐術之時間及方法 匯款時間、地點、方式及金額 受款帳戶（即匯入之人頭帳戶） 提款時間、地點及金額 告訴人指訴及所提出書證資料、被告提款監視器畫面及帳戶交易明細之卷證出處 1 （即起訴書附表三編號 1部分） 趙雅芸 本案詐欺集團成年人於110年10月 23日14時29分許，冒稱原燒燒肉及永豐銀行營業部之客服人員致電予趙雅芸，向其佯稱個資外洩信用卡遭盜刷，須操作帳戶取消云云，致其陷於錯誤，因而匯款右列金額至右列帳戶內。 於110年10月23日15時21分許以網路銀行轉帳9萬9,999 元至右列帳戶 中華郵政000-00000000000000號戶名黃蘭媛之帳戶 1.被告於110年10月23日15時26分許至29分許，在新北市○○區○○路00號統一超商金崙門市自動櫃員機提領2 萬5元各5次，合計10萬25元。 2.被告於110年10 月23日16 時17 分許至19許，在新北市○○區○○路000號統一超商金沙門市自動櫃員機，提領2萬 5 元各2次、1萬 5 元1次，合計 5萬15元。 1.告訴人趙雅芸於警詢之指訴（見偵卷一第 49 至 51 頁）。 2.趙雅芸提出之詐欺集團通聯紀錄擷圖、存款交易明細、往來明細（見同上卷第 175 至179、181頁）。 3.被告提領監視器錄影畫面（見同上卷第27至31、93至97 頁）。 4.郵局帳戶(帳號：000-00000000000000)、(帳號：000-00000000000000)、(帳號：000-00000000000000)、(帳號：000-00000000000000)交易明細（見同上卷第 14 5 至 152 頁）。　    於110年10月23日16時3分許以網路銀行轉帳4萬9,938元至右列帳戶       於110年10月23日16時14分許以網路銀行轉帳1萬2,021元至右列帳戶 中華郵政000-00000000000000號戶名曾安琪之帳戶 被告於110年10 月 23日16時37 分許，在新北市○○區○○路000 號全家超商淡水沙崙門市自動櫃員機，提領1萬 3,005元。  2 （即起訴書附表三編號 2部分） 沈凡淑 本案詐欺集團成年人於110年10 月23日18時55分許，冒稱東森購物及台北富邦銀行電商業者致電予沈凡淑，向其佯稱須以網路轉帳方式取消錯誤金額設定云云，致其陷於錯誤，因而匯款右列金額至右列帳戶內 於110年10月 23日20時13分許以網路銀行轉帳5萬元至右列帳戶 中華郵政000-00000000000000號戶名吳美娟之帳戶 1.被告於110年10月23 日20時20分許至27 分許，在新北市○○區○○路000號統一超商金沙門市（起訴書誤載為新北市○○區○○路000號全家超商淡水沙崙門市）自動櫃員機，提領2 萬5元各4次、1萬9,005元1次，合計9萬 9,025元。 2.被告於110年10月23 日20時36分許，在新北市○○區○○路000號統一超商金沙門市自動櫃員機，提領 1萬1,005元。 1.告訴人沈凡淑於警詢之指訴（見偵卷一第 53至56頁）。 2.沈凡淑提出之詐欺集團通聯紀錄擷圖、臺外幣交易明細查詢（見同上卷第185至 187頁）。 3.被告提領監視器錄影畫面（見同上卷第 27至31、93至97 頁）。 4.郵局帳戶(帳號：000-00000000000000)、(帳號：000-00000000000000)、(帳號：000-00000000000000)、(帳號：000-00000000000000)交易明細（見同上卷第145至152頁）。　    於 110 年 10 月 23 日 20時 16分許以網路銀行轉帳 4 萬 9,987 元至右列帳戶    3 （即起訴書附表三編號 3部分） 羅羽晴 本案詐欺集團成年人於110年10 月 23日19時21分許，冒稱原燒燒肉及中國信託銀行客服人員致電予羅羽晴，向其佯稱須以網路轉帳方式取消團體票券訂購云云，致其陷於錯誤，因而匯款右列金額至右列帳戶內 於110年10月 23日21時29分許以網路銀行轉帳5萬2元至右列帳戶 中華郵政 000-00000000000000 號戶名陳昭潔之帳戶 1.被告於110年10月23 日21時56分許至59分許，在新北市○○區○○路000號統一超商鯊魚門市自動櫃員機，提領2萬5元各4次、1萬3,005元1 次，合計9萬3,025 元。 2.被告於110年10月23 日22時9分許至10分許，在新北市○○區○○路000號家樂福超市淡水沙崙店自動櫃員機，提領2萬5 元、1萬5元，合計 3 萬10元。 3.被告於110年10月23 日22時59分許至23 時，在新北市○○區○○路0號名統百貨內之自動櫃員機，提領2萬5元、7,005 元，合計2萬7,010 元。 1.告訴人羅羽晴於警詢之指訴（見偵卷一第 47至48頁）。 2.羅羽晴提出之詐欺集團通聯紀錄擷圖、交易明細查詢、提醒通知、臺幣活存明細（見同上卷第167 、 169至171頁）。 3.被告提領監視器錄影畫面（見同上卷第 27至31、93至97 頁）。 4.郵局帳戶(帳號：000-00000000000000)、(帳號：000-00000000000000)、(帳號：000-00000000000000)、(帳號：000-00000000000000)交易明細（見同上卷第145 至152頁）。　    於110年10月23日21時32分許以網路銀行轉帳9,970元至右列帳戶       於110年10月23日21時35分許以網路銀行轉帳3,105元至右列帳戶    4 （即起訴書附表三編號 4部分） 楊小萍 本案詐欺集團成年人員於110年10 月23日20時許，冒稱東森購物客服人員致電予楊小萍，向其佯稱須操作自動櫃員機解除信用卡錯誤扣款云云，致其陷於錯誤，因而匯款右列金額至右列帳戶內 於110年10月 23日21時48分許在桃園市○○區○○街00 號自動櫃員機轉帳2萬9,985 元至右列帳戶   1.告訴人楊小萍於警詢之指訴（見偵卷一第 43至46頁）。 2.楊小萍提出之自動櫃員機交易明細表（見同上卷第161至163 頁）。 3.被告提領監視器錄影畫面（見同上卷第 27至31、93至97 頁）。 4.郵局帳戶(帳號：000-00000000000000)、(帳號：000-00000000000000)、(帳號：000-00000000000000)、(帳號：000-00000000000000)交易明細（見同上卷第145 至 152 頁）。　    於110年10月 23日22時17分許在桃園市○○區○○街00 號自動櫃員機轉帳2萬7,12 3元至右列帳戶       於110年10月 23日22時24分許在桃園市○○區○○街00 號自動櫃員機轉帳2萬4,01 2元至右列帳戶       於110年10月 23日22時26分許在桃園市○○區○○街00 號自動櫃員機轉帳2,812元至右列帳戶